【裁判字號】    89,交易,145
【裁判日期】    890518
【裁判案由】    過失傷害
【裁判全文】
臺灣臺中地方法院刑事判決                        八十九年度交易字第一四五號
    公  訴  人  臺灣台中地方法院檢察署檢察官
    被      告  丙○○
右被告因過失傷害等案件，經檢察官提起公訴（八十八年度偵字第二三九二九號），
本院判決如左：
    主    文
丙○○駕駛動力交通工具肇事，致人受傷而逃逸，處有期徒刑陸月。
其餘被訴過失傷害部份，公訴不受理。
    事    實
一、丙○○於民國（下同）八十八年七月十四日凌晨一時三十分許，駕駛其所有之車
    牌號碼Ａ九─九三一○號自用小客車，沿台中縣大里市○○路由東往西行駛，行
    經台中縣大里市○○路與樹王路之交岔路口，欲右轉至樹王路時，本應注意汽車
    行駛至交岔路口，其右轉彎時，應距交岔路口三十公尺前顯示方向燈或手勢，駛
    至路口後再行右轉，且行車速度，依標誌規定（該路段限速四十公里）；又汽車
    在劃有分向限制線之路段，不得駛入來車之車道，而依當時天候晴，夜間有照明
    ，路面乾燥、無缺陷及無障礙物，視距良好，又無不能注意之情形，詎其能注意
    ，竟疏未注意轉彎時之行車速度，猶貿然以時速七十公里之疾速右轉，致右轉後
    駛入來車之車道，適有乙○○騎乘車牌號馬ＹＩＣ－五七一號重型機車，沿台中
    縣大里市○○路由北往南直行，行至上開交岔路口前，丙○○見狀因閃煞不及，
    其車頭與乙○○所騎乘之機車車頭相撞，使乙○○人車倒地，致乙○○受有左小
    腿及左上臂多處撕裂傷、左胸第五、六、七肋骨骨折、頭部外傷之傷害（其過失
    傷害部份，業據乙○○當庭撤回告訴，詳後述）。詎丙○○駕駛上開動力交通工
    具肇事，致乙○○受傷後，竟未停車及下車查看，反而另行起意駕車加速逃逸。
    嗣經警於現場拾獲車號Ａ九－九三一○號車牌，而循線得悉上情後，再次前往車
    禍現場查獲丙○○。
二、案經乙○○訴由台中縣警察局霧峰分局報請台灣台中地方法院檢察署檢察官偵查
    起訴。
    理    由
甲、有罪部份
一、訊據被告丙○○固坦承有駕駛上開自用小客車，於前開時地超速右轉肇事之事實
    ，惟矢口否認有何肇事逃逸之犯行，辯稱：伊是去打電話報警，叫救護車云云。
    惟查被告丙○○於前開時地駕車，如何超速右轉致駛入來車之車道而撞及迎面駛
    來由乙○○所騎乘之機車，使乙○○人車倒地並受有如事實欄所示傷害後，隨即
    駕車加速逃逸，幸經證人即現場處理本件車禍之警員李泰山、甲○○發現該自用
    小客車之車牌，並以電腦查詢後，始循線查獲丙○○等情，業據證人李泰山及甲○○於本院審理時證述綦詳，核與被害人乙○○於警訊及偵審中所指述之情節大
    致相符，亦與被告於警訊中所供承情節相符，並有台中縣警察局道路交通事故調
    查報告表一份、肇事現場照片五張、被害人診斷證明書一紙附卷可稽；參以證人
    甲○○所證：「他說他在找他哥哥、找東西，沒向我坦承肇事，第二次我到現場
    時，他還在找東西，他看到我回現場後，就逃避開了，後來又有在路上遇到他，
    他也逃走了…」等語（見本院八十九年四月二十日審判筆錄），證人李泰山證稱
    ：「我在現場有找到一面車牌，後來發現被告在現場找東西，他說『聽說這裡有
    發生車禍，他兄弟尚未回家，他出來找找看』，之後他就騎機車離開現場，我們
    覺得可疑，就追上去，但他已逃離，後來又在現場找到被告，將他帶到巡邏車上
    ，問他『是否在找這塊車牌』他說『是的』」等語（見本院八十九年五月四日審
    判筆錄），且被告亦自承無證據證明其有報警及通知救護車等情。綜上所述，若
    被告確為報警而駕車駛離肇事現場，何以嗣後在肇事現場見到場處理之警員時未
    坦承肇事，亦未在現場照顧倒地之被害人，復於警員詢問之際竟藉詞迴避，是被
    告實為尋找因肇事而遺留在現場之車牌，以圖順遂解免其肇事責任，顯見被告於
    前開時地駕車肇事，致乙○○受有如事實欄所示之傷害後，隨即駕車逃逸無疑。
    足徵被告上開所辯顯係卸責之詞，不足採信。本件事證明確，其犯行洵堪認定。
二、核被告丙○○所為，係犯刑法第一百八十五條之四之駕駛動力交通工具肇事，致
    人受傷而逃逸罪。爰審酌被告肇事後已與被害人乙○○達成和解賠償損害，有和
    解書一紙在卷可憑，及其犯罪動機、目的、所生危害與犯罪後態度等一切情狀，
    量處如主文所示之刑。
乙、不受理部分：
一、公訴意旨另以：丙○○於前開時地駕駛上開自用小客車，疏未注意而撞及乙○○
    所騎乘在該處直行之車號ＹＩＣ─五七一號重型機車，致乙○○受有左小腿及左
    上臂多處撕裂傷、左胸第五、六、七肋骨骨折、頭部外傷等之傷害，因認丙○○
    犯有刑法第二百八十四條第一項前段之過失傷害罪嫌等語。
二、按告訴乃論之罪，其告訴人於第一審辯終結前，得撤回其告訴；又告訴經撤回者
    ，應諭知不受理之判決，刑事訴訟法第二百三十八條第一項、第三百零三條第三
    款分別定有明文。經查本件被告丙○○上開犯行經檢察官以刑法第二百八十四條
    第一項前段之過失傷害罪提起公訴，依同法第二百八十七條前段規定係屬告訴乃
    論之罪，茲據告訴人乙○○於本案辯論終結前當庭撤回其告訴，有審判筆錄在卷
    可查，依前開規定，爰此部分諭知不受理之判決。
丙、據上論斷，應依刑事訴訟法第二百九十九條第一項前段、第三百零三條第三款，
    刑法第一百八十五條之四，判決如主文。
中      華      民      國    八十九    年      五      月     十八     日
                                    臺灣臺中地方法院交通法庭
                                        法  官  夏  一  
右正本證明與原本無異。
如不服本判決，應於送達後十日內向本院提出上訴狀（須附繕本），上訴於台灣高等
法院台中分院。
                                        書記官
中      華      民      國    八十九    年      五      月     十八     日
附錄論罪科刑法條
刑法第一百八十五條之四
駕駛動力交通工具肇事，致人死傷而逃逸者，處六月以上五年以下有期徒刑。


司法院資訊處製作；財團法人民間司法改革基金會備份。
